臺灣臺南地方法院刑事判決
111年度金訴字第713號
公  訴  人  臺灣臺南地方檢察署檢察官
被      告  王國樺


上列被告因詐欺等案件，經檢察官提起公訴（111年度偵字第218
1號、111年度偵字第12581號），本院判決如下：
    主  文
王國樺犯如附表所示之罪，共柒罪，各處如附表所示之刑。應執
行有期徒刑壹年。
扣案手機壹支沒收；未扣案犯罪所得新臺幣陸仟元沒收，於全部
或一部不能沒收或不宜執行沒收時，追徵其價額。
    犯罪事實
一、依王國樺之智識程度及社會經驗，應知悉任意配合不詳人士
    指示收取及轉交來源不明之款項，極有可能係為詐欺集團收
    取及轉交不法詐欺犯罪所得，用以掩飾詐騙款項之實際去向
    ，同時參與詐欺集團之運作，竟基於參與犯罪組織之不確定
    故意，於民國110年11月間某日，加入身分不詳，由三人以
    上所組成，以實施詐術為手段，具有持續性、牟利性、結構
    性之詐欺集團（下稱本案詐欺集團），擔任收取及轉交款項
    之「收水」工作。嗣王國樺基於縱與三人以上共同實行詐欺
    、洗錢犯罪，亦不違背其本意之不確定故意，與「明華」、
    黃瀨名及其他不詳詐欺集團成員，共同意圖為自己不法之所
    有，基於三人以上詐欺、洗錢之犯意聯絡，由詐欺集團成員
    分別於附表所示時間，以附表所示詐騙方式，致附表所示被
    害人陷於錯誤，依指示匯款至附表所示人頭帳戶。再由不知
    情之張巧鈴、朱惠欣（二人均經臺灣臺南地方檢察署檢察官
    為不起訴處分）依「明華」指示，於附表所示提款時間、地
    點，提領附表所示款項。之後由王國樺依「明華」指示，分
    別於110年11月21日、同年月24日，在「多那之台南西門門
    市」（臺南市○○區○○路0段000號）、「World Gym台南中華
    西店」（臺南市○○區○○○路0段000號）、「路易莎咖啡台南
    湖美門市」（臺南市○○區○○○路0段000號）等地點，向張巧
    鈴收取前述提領款項，再至「林百貨」（臺南市○○區○○路0
    段00號）旁、「甜心水果店」（臺南市○○區○○路0段00號）
    旁、「小北百貨和緯店」（臺南市○區○○路0段000號）對面
    大樓管理室旁等地點，將前述提領款項轉交給黃瀨名，以此
    方式掩飾、隱匿詐欺犯罪所得之去向，王國樺並因此獲得每
    日新臺幣（下同）3,000元，合計共6,000元之報酬。嗣附表
    所示被害人察覺有異，報警處理，始循線查悉上情，並扣得
    王國樺所用手機1支。
二、案經白純菁、黃緯婷、甘馨訴由臺南市政府警察局第二分局
    報告偵辦。
    理  由
一、證據能力：
　㈠按組織犯罪防制條例第12條第1項中段規定：「訊問證人之筆
    錄，以在檢察官或法官面前作成，並經踐行刑事訴訟法所定
    訊問證人之程序者為限，始得採為證據」，此為刑事訴訟證
    據能力之特別規定，且較92年2月6日修正公布，同年9月1日
    施行之刑事訴訟法證據章有關傳聞法則之規定更為嚴謹，自
    應優先適用。依上開規定，證人於警詢時之陳述，於違反組
    織犯罪防制條例案件，即絕對不具證據能力，無修正後刑事
    訴訟法第159條之2、第159條之3及第159條之5規定之適用，
    不得採為判決基礎。是以，本案證人於警詢中之證述，就被
    告王國樺所犯參與犯罪組織罪部分並無證據能力。另按組織
    犯罪防制條例第12條第1項中段規定：「訊問證人之筆錄，
    以在檢察官或法官面前作成，並經踐行刑事訴訟法所定訊問
    證人之程序者為限，始得採為證據。」雖以立法明文排除被
    告以外之人於檢察事務官、司法警察官或司法警察調查中所
    為之陳述，得適用刑事訴訟法第159條之2、第159條之3及第
    159條之5等規定；惟上開規定，必以犯罪組織成員係犯本條
    例之罪者，始有適用，若係犯本條例以外之罪，即使與本條
    例所規定之罪，有裁判上一罪之關係，關於該所犯本條例以
    外之罪，其被告以外之人所為之陳述，自仍應依刑事訴訟法
    相關規定，定其得否為證據。依上說明，被告所犯三人以上
    共同詐欺取財、洗錢等罪，縱與其所犯參與犯罪組織罪有裁
    判上一罪之關係者，就其所犯其餘各罪之認定，亦不適用上
    開組織犯罪防制條例排除證據能力之規定，有關此部分證人
    證述之證據能力自須回歸刑事訴訟法論斷之。
　㈡本案作為認定事實所引用被告以外之人於審判外之供述證據
    ，未經檢察官、被告於言詞辯論終結前聲明異議，本院審酌
    各該證據資料製作時之情況，亦無違法不當及證明力明顯過
    低之瑕疵，依刑事訴訟法第159條之5規定，認均有證據能力
    。本案據以認定被告犯罪所引其餘非屬供述證據部分，既不
    適用傳聞法則，亦非公務員違背法定程序所取得，依刑事訴
    訟法第158條之4反面解釋，同具證據能力。　
二、認定犯罪事實所憑之證據及理由：
　㈠訊據被告雖坦承有依「明華」指示，於前述時間、地點，向
    張巧鈴收取附表所示提領款項，再轉交給黃瀨名等事實，然
    矢口否認有何加重詐欺取財罪、洗錢及參與犯罪組織等犯行
    ，辯稱：「明華」告訴我工作內容是要向遊藝場廠商收取貨
    款，我信以為真，我有視覺中度障礙，找工作不易，並無犯
    罪故意等語。
　㈡經查：
　⒈附表所示被害人、告訴人遭詐欺集團成員以附表所示詐騙方
    式詐騙後，於附表所示時間，匯款附表所示金額至附表所示
    人頭帳戶。再由不知情之張巧鈴、朱惠欣依「明華」指示，
    於附表所示提款時間、地點，提領附表所示金額。嗣被告依
    「明華」指示，分別於110年11月21日、同年月24日，在前
    述地點向張巧鈴收取附表所示提領款項，再至前述地點將款
    項轉交給黃瀨名等事實，為被告於本院審理時所不爭執（本
    院卷第105頁），核與證人即附表所示被害人、告訴人於警
    詢、證人張巧鈴、朱惠欣於警詢、證人黃瀨名於偵查中之證
    述情節大致相符，並有臺南市政府警察局第二分局扣押筆錄
    、扣押物品目錄表及扣押物品收據（警卷第17至23頁）、張
    巧鈴之指認犯罪嫌疑人紀錄表（警卷第43至45頁）各1份、
    監視器錄影畫面擷圖22張（警卷第87至97頁）、臺南市政府
    警察局第二分局偵辦王國樺涉嫌詐欺案偵查報告（偵1卷第7
    至8頁）、車號000-000之車輛詳細資料報表及內政部警政署
    查詢被告王國樺之親友關係資料表（偵1卷第28頁）、車手
    張巧鈴、朱惠欣提領被害人款項之時、地一覽表（偵2卷第2
    5至26頁）、臺南市政府警察局第二分局扣押物品清單【111
    年度保管字第1271號】（偵2卷第83頁）各1份、張巧鈴提領
    熱點紀錄2份（偵2卷第155、173頁）、監視器錄影畫面擷圖
    18張（偵2卷第157至171、175至177頁）、兆豐銀行「帳號
    ：000-00000000000」（戶名：詹美麗）帳戶之個人資料及
    客戶存款往來交易明細表（本院卷第23至28頁）、合作金庫
    銀行「帳號：000-0000000000000」（戶名：鄧佳萱）帳戶
    之客戶資料及歷史交易明細查詢結果（本院卷第29至32頁）
    、中華郵政「帳號：000-00000000000000」（戶名：詹羽庭
    ）帳戶之個人資料及客戶歷史交易清單（本院卷第33至35頁
    ）、中華郵政「帳號：000-00000000000000」（戶名：詹美
    麗）帳戶之個人資料及客戶歷史交易清單（本院卷第37至39
    頁）、中華郵政「帳號：000-00000000000000」（戶名：鄧
    佳萱）帳戶之個人資料及客戶歷史交易清單（本院卷第41至
    43頁）、本院111年度南院保管字第583號扣押物品清單（本
    院卷第45頁）各1份在卷可佐，上開事實，首堪認定。
　⒉證人黃瀨名於偵查中證稱：我負責面試、收錢、交錢，我面
    試王國樺時，我是用暗示，因為我怕他們錄音，我就拿傳票
    給他們看，說我有案件，暗示他們是非法詐騙，他們想要退
    就退，王國樺有看過我的傳票，我拿傳票及手機上的傳票給
    他看，我只暗示王國樺要退出，我不希望他再陷下去，我認
    為以王國樺的學歷，且他交給我兩次錢，我認為他應該心裡
    有數等語（偵2卷第104、132頁）。是以，證人即共犯黃瀨
    名面試被告時，即曾以暗示方式讓被告知悉本案收取及轉交
    款項之行為，可能涉及詐欺。其次，被告依「明華」指示取
    款之地點有「多那之台南西門門市」、「World Gym台南中
    華西店」、「路易莎咖啡台南湖美門市」等處；轉交款項給
    黃瀨名之地點則有「林百貨」旁、「甜心水果店」旁、「小
    北百貨和緯店」對面大樓管理室旁等處，足見被告收取及轉
    交款項之地點時常變動。若被告收取、轉交之款項確為遊藝
    場之合法貨款，為何不直接交給遊藝場營業處所之人員，或
    將款項直接匯入遊藝場所申設、使用之帳戶即可。縱使遊藝
    場自身之銀行帳戶因故不能使用，遊藝場亦可借用員工或熟
    識親友之銀行帳戶，實無須大費周章，支付每日3,000元之
    報酬，專程聘僱被告擔任向他人取款後再行轉交之人員，徒
    增公司成本、人力之支出及時間之耗費。再者，被告與「明
    華」並非熟識，無任何信賴基礎，而被告收取及轉交款項之
    金額非低，「明華」於被告取款過程，理應親自或委託他人
    與被告一同前往，然「明華」於被告取款之際，不僅未親自
    或委託他人陪同在側，反約定在具有相當距離之他處轉交款
    項，顯見「明華」係刻意避免於取款地點出現，而增加被查
    獲之風險。又被告為本案犯行時，年滿44歲，自陳教育程度
    為高職畢業，曾從事清潔、搬運類工作等語（本院卷第104
    頁），是依被告之智識程度及社會經驗，應可察覺「明華」
    之行徑顯屬可疑，且與詐欺集團為恐於相同地點一再領取、
    收取款項，因形跡可疑而易遭到查緝，遂指派「收水」於不
    特定地點向提款車手取款之犯罪手法極為相似。被告就諸多
    悖於常理之處全然未予查證，反而積極參與前開收取及轉交
    款項之行為，堪認被告就其係參與本案詐欺集團之事務有所
    認識，更與「明華」、黃瀨名等人具有共同為詐欺、洗錢行
    為之合意及舉止甚明。被告雖辯稱其有視覺之中度障礙，找
    工作不易，因而誤信「明華」等語，並提出其身心障礙證明
    為證（本院卷第109至110頁）。然被告具有前述教育程度及
    社會經驗，係具有正常智識程度之成年人，其判斷、認知能
    力並無較常人低落之情事存在，自難僅以被告具有中度視覺
    障礙，逕為其有利之認定。是被告前揭所辯，尚非可採。
　⒊以電話或通訊軟體進行詐騙之犯罪型態，自對被害人施行詐
    術、由車手提領及轉交款項、取贓分贓等各階段，乃需由多
    人縝密分工方能完成之犯罪型態，通常參與人數眾多，分工
    亦甚為細密等事態，通常會組成以實施詐欺為手段具有完善
    分工，且具有持續性、或牟利性有結構之犯罪組織，同為大
    眾所週知，且相關詐騙集團犯罪遭查獲之案例，亦常見於新
    聞、媒體之報導。依前述被告之智識程度及社會經驗，對上
    情當亦有充分之認識。參以本案除被告、「明華」及黃瀨名
    外，尚有向附表所示被害人、告訴人施行詐術之人等其他詐
    騙集團成員，客觀上該集團之人數自已達三人以上，益徵被
    告顯可知該詐騙集團分工細密，已具備三人以上之結構，被
    告仍聽從指示參與上開行為，其主觀上亦有參與詐欺之犯罪
    組織之不確定故意無誤。被告否認有參與本案詐欺集團等語
    ，亦非可採。
　⒋按洗錢防制法之立法目的，依同法第1條規定，係在於防範及
    制止因特定犯罪所得之不法財物或財產上利益，藉由洗錢行
    為（例如經由各種金融機構或其他交易管道），使其形式上
    轉換成為合法來源，以掩飾或切斷其財產或財產上利益來源
    與犯罪之關聯性，而藉以逃避追訴、處罰。準此以觀，洗錢
    防制法洗錢罪之成立，除行為人在客觀上有掩飾或隱匿因特
    定犯罪所得財產或財產上利益之具體作為外，尚須行為人主
    觀上具有掩飾或隱匿其財產或利益來源與犯罪之關聯性，使
    其來源形式上合法化，以逃避國家追訴、處罰之犯罪意思，
    始克相當。倘能證明人頭帳戶內之資金係前置之特定犯罪所
    得，即應逕以一般洗錢罪論處，例如詐欺集團向被害人施用
    詐術後，為隱匿其詐欺所得財物之去向，而令被害人將其款
    項轉入該集團所持有、使用之人頭帳戶，並由該集團所屬之
    車手前往提領詐欺所得款項得逞，檢察官如能證明該帳戶內
    之資金係本案詐欺之特定犯罪所得，即已該當於洗錢防制法
    第14條第1項之一般洗錢罪，倘行為人意圖掩飾或隱匿特定
    犯罪所得來源，而將特定犯罪所得直接消費處分，甚或交予
    其他共同正犯，而由共同正犯以虛假交易外觀掩飾不法金流
    移動，即難認單純犯罪後處分贓物之行為，應仍構成洗錢防
    制法第2條之洗錢行為（最高法院108年度台上字第1744號判
    決參照）。查「明華」所屬之本案詐欺集團成員與附表所示
    被害人、告訴人聯繫，對其等施以詐術後，該等被害人、告
    訴人因而分別將款項匯入詐騙集團所持之前開人頭帳戶後，
    即由張巧鈴、朱惠欣持該人頭帳戶之金融卡提領款項，被告
    並前往向張巧鈴取款，復將款項轉交予黃瀨名。被告前開舉
    止之作用在於將所屬詐騙集團詐欺前揭告訴人、被害人而匯
    入前揭人頭帳戶之贓款，透過被告向張巧鈴收取款項後再行
    轉交予黃瀨名之方式，客觀上得以掩飾、隱匿詐騙所得金流
    之去向，阻撓國家對詐欺犯罪所得之追查，被告已預見其收
    取、轉交款項如此曲折之行為，得以發生掩飾、隱匿詐欺金
    流之去向之結果，仍不違背其本意而為之，是被告主觀上具
    有掩飾、隱匿該財產與犯罪之關聯性，以逃避國家追訴、處
    罰之不確定故意，至為明確，被告所為核屬洗錢防制法第2
    條所稱之洗錢行為甚明。被告辯稱其無洗錢之主觀犯意等語
    ，不足為據。
　⒌綜上所述，被告確有前開參與犯罪組織、三人以上共同詐欺
    取財及洗錢等犯行，其所辯係事後卸責之詞，不足採信。本
    案事證明確，被告上開犯行，堪以認定，應予依法論科。
三、論罪科刑：
　㈠按組織犯罪防制條例所稱之犯罪組織，係指三人以上，以實
    施強暴、脅迫、詐欺、恐嚇為手段或最重本刑逾5年有期徒
    刑之罪，所組成具有持續性或牟利性之有結構性組織；而所
    稱有結構性組織，係指非為立即實施犯罪而隨意組成，不以
    具有名稱、規約、儀式、固定處所、成員持續參與或分工明
    確為必要，同條例第2條第1項、第2項分別定有明文。本案
    雖無證據證明本案詐欺集團有何具體名稱、固定處所，惟依
    犯罪情節，詐欺集團成員間係以詐騙他人金錢、獲取不法所
    得為目的，推由某成員以詐術騙取告訴人匯款，復透過相互
    聯繫、分工，由車手前往提款，層層指揮，組織縝密，分工
    精細，自須投入相當之成本、時間，顯非為立即實施犯罪而
    隨意組成。又按加重詐欺罪，係侵害個人財產法益之犯罪，
    其罪數之計算，核與參與犯罪組織罪之侵害社會法益有所不
    同，審酌現今詐欺集團之成員皆係為欺罔他人，騙取財物，
    方參與以詐術為目的之犯罪組織。倘若行為人於參與詐欺犯
    罪組織之行為繼續中，先後多次為加重詐欺之行為，因參與
    犯罪組織罪為繼續犯，犯罪一直繼續進行，直至犯罪組織解
    散，或其脫離犯罪組織時，其犯行始行終結。故該參與犯罪
    組織與其後之多次加重詐欺之行為皆有所重合，然因行為人
    僅為一參與犯罪組織行為，侵害一社會法益，屬單純一罪，
    應僅就「該案中」與參與犯罪組織罪時間較為密切之首次加
    重詐欺犯行論以參與犯罪組織罪及加重詐欺罪之想像競合犯
    ，而其他之加重詐欺犯行，祗需單獨論罪科刑即可，無需再
    另論以參與犯罪組織罪，以避免重複評價（最高法院109年
    度台上字第3945號判決意旨參照）。查被告於110年11月間
    某日加入本案詐欺集團，而被害人蔡怡眞於110年11月21日1
    5時33分許因該詐欺集團成員施以詐術而陷於錯誤，匯款至
    指定帳戶，被告隨即再依該集團成員指示前往提款，而被告
    參與之本案詐欺集團係三人以上，以實施詐術為手段所組成
    具有持續性、牟利性之有結構性組織，被告應就其該次參與
    詐欺取財之取款行為，論以參與犯罪組織罪。
　㈡核被告就附表編號1所為，係犯組織犯罪防制條例第3條第1項
    後段之參與犯罪組織罪、刑法第339條之4第1項第2款之三人
    以上共同詐欺取財罪及違反洗錢防制法第14條第1項之洗錢
    罪；就附表編號2至7所為，係犯刑法第339條之4第1項第2款
    之三人以上共同詐欺取財罪及違反洗錢防制法第14條第1項
    之洗錢罪。又被告與「明華」、黃瀨名及其餘身分不詳詐欺
    集團成員間，就本案參與組織、加重詐欺、洗錢犯行有犯意
    聯絡及行為分擔，均應論以共同正犯。
　㈢被告就附表編號1之犯行，係以一行為同時觸犯組織犯罪防制
    條例第3條第1項後段之參與犯罪組織罪、刑法第339條之4第
    1項第2款之三人以上共同詐欺取財罪及洗錢防制法第14條第
    1項之洗錢罪，屬想像競合犯，應依刑法第55條前段之規定
    ，從一重之刑法第339條之4第1項第2款之三人以上共同詐欺
    取財罪處斷；就附表編號2至7之犯行，係以一行為同時觸犯
    刑法第339條之4第1項第2款之三人以上共同詐欺取財罪及洗
    錢防制法第14條第1項之洗錢罪，屬想像競合犯，應依刑法
    第55條前段之規定，均從一重之刑法第339條之4第1項第2款
    三人以上共同詐欺取財罪處斷。
　㈣加重詐欺罪係侵害個人財產法益之犯罪，其罪數計算，以被
    害人數、被害次數之多寡，決定其犯罪之罪數。是被告就附
    表所示7次犯行，分別係對不同被害人、告訴人實施詐術而
    詐得財物，所侵害者係不同人之財產法益，犯罪時間亦不同
    ，犯意各別，行為互殊，應予分論併罰。
　㈤被告為獲取報酬而為本案收取及交付款項行為，固屬違法，
    應予非難。惟考量被告並非詐欺犯罪之核心要角，僅是參與
    較為低階之「收水」工作，所獲報酬僅6,000元，不法所得
    非鉅，且其領有中華民國身心障礙證明【障礙等級：中度】
    （本院卷第109至110頁），諒係一時短於思慮所致，目前已
    覓得正當工作，斟酌上情，若逕科以法定最低刑度即有期徒
    刑1年，實屬情輕法重，客觀上應屬可憫，爰依刑法第59條
    規定，均減輕其刑。
　㈥爰以行為人之責任為基礎，審酌被告不思循正當途徑獲取財
    物，竟為貪圖輕易獲得金錢，無視近年來詐欺案件頻傳，行
    騙態樣繁多且分工細膩，每每造成廣大民眾受騙，損失慘重
    ，更嚴重損及我國國際形象，仍為多次詐欺犯行，足見價值
    觀念嚴重偏差，並造成附表所示被害人、告訴人之損害，所
    為實屬不該；並考量被告犯後否認犯行，迄未與本案被害人
    、告訴人達成和解或賠償損害；兼衡被告之品行（參臺灣高
    等法院被告前案紀錄表）、犯罪之動機、目的、手段、參與
    程度、所生之危害，暨被告自陳教育程度為高職畢業，未婚
    ，目前從事水果店工作，月入3萬元，領有中華民國身心障
    礙證明【障礙等級：中度】（本院卷第109至110、226頁）
    等一切情狀，分別量處如主文所示之刑。另審酌被告所犯之
    加重詐欺取財罪，犯罪方式與態樣，均屬類似，各次犯行之
    時間，亦極為接近，為免被告因重複同種類犯罪，以實質累
    加之方式定應執行刑，致使刑度超過其行為之不法內涵，而
    違反罪責原則，爰定如主文所示之應執行刑，以資警惕。
四、沒收：
　㈠扣案手機1支，係被告所有，供其與詐欺集團成員聯繫本件犯
    行所用之物，業經其於警詢時陳述明確（警卷第15至16頁）
    ，爰依刑法第38條第2項規定，宣告沒收。
　㈡被告於本案獲有6,000元之報酬，核屬犯罪所得，爰依刑法第
    38條之1第1項前段、第3項規定，宣告沒收之，於全部或一
    部不能沒收或不宜執行沒收時，追徵其價額。
據上論斷，應依刑事訴訟法第299條第1項前段，判決如主文。
本案經檢察官廖羽羚提起公訴，檢察官王鈺玟到庭執行職務。
中　　華　　民　　國　　111 　年　　12　　月　　16　　日
                  刑事第十五庭  審判長法　官　周宛瑩
                                      法  官  黃鏡芳
                                      法  官  張郁昇
以上正本證明與原本無異。
如不服本判決應於收受本判決後20日內向本院提出上訴書狀，並
應敘述具體理由。其未敘述上訴理由者，應於上訴期間屆滿後20
日內向本院補提理由書狀（均須按他造當事人之人數附繕本）「
切勿逕送上級法院」。 
　　　　　　　　　　　　　　　　　    書記官　陳冠盈
中　　華　　民　　國　　111 　年　　12　　月　　16　　日
附錄本案論罪科刑法條：
組織犯罪防制條例第3條
發起、主持、操縱或指揮犯罪組織者，處3年以上10年以下有期
徒刑，得併科新臺幣1億元以下罰金；參與者，處6月以上5年以
下有期徒刑，得併科新臺幣1千萬元以下罰金。但參與情節輕微
者，得減輕或免除其刑。
具公務員或經選舉產生之公職人員之身分，犯前項之罪者，加重
其刑至二分之一。
犯第1項之罪者，應於刑之執行前，令入勞動場所，強制工作，
其期間為3年。
前項之強制工作，準用刑法第90條第2項但書、第3項及第98條第
2項、第3項規定。
以言語、舉動、文字或其他方法，明示或暗示其為犯罪組織之成
員，或與犯罪組織或其成員有關聯，而要求他人為下列行為之一
者，處3年以下有期徒刑，得併科新臺幣3百萬元以下罰金：
一、出售財產、商業組織之出資或股份或放棄經營權。
二、配合辦理都市更新重建之處理程序。
三、購買商品或支付勞務報酬。
四、履行債務或接受債務協商之內容。
前項犯罪組織，不以現存者為必要。
以第5項之行為，使人行無義務之事或妨害其行使權利者，亦同
。
第5項、第7項之未遂犯罰之。
洗錢防制法第2條
本法所稱洗錢，指下列行為：
一、意圖掩飾或隱匿特定犯罪所得來源，或使他人逃避刑事追訴
    ，而移轉或變更特定犯罪所得。
二、掩飾或隱匿特定犯罪所得之本質、來源、去向、所在、所有
    權、處分權或其他權益者。
三、收受、持有或使用他人之特定犯罪所得。
洗錢防制法第14條
有第二條各款所列洗錢行為者，處7年以下有期徒刑，併科新臺
幣5百萬元以下罰金。
前項之未遂犯罰之。
前二項情形，不得科以超過其特定犯罪所定最重本刑之刑。
中華民國刑法第339條之4
犯第339條詐欺罪而有下列情形之一者，處1年以上7年以下有期
徒刑，得併科1百萬元以下罰金：
一、冒用政府機關或公務員名義犯之。
二、三人以上共同犯之。
三、以廣播電視、電子通訊、網際網路或其他媒體等傳播工具，
    對公眾散布而犯之。
前項之未遂犯罰之。
【附表：】
編號 被害人 詐騙方式 （民國） 匯款時間、金額及匯款之人頭帳戶 （日期：民國；幣別：新臺幣） 提款時間、地點 （日期：民國；幣別：新臺幣） 罪名、宣告刑 1 蔡怡眞 詐欺集團成員於110年11月21日15時33分許起，冒充君悅飯店人員以電話聯絡蔡怡眞，佯稱先前購買餐券時設定錯誤等語，致蔡怡眞陷於錯誤，依指示分別於右列時間匯款。 000-00000000000 (詹美麗之兆豐銀行帳戶) ①110年11月21日16時13分匯款4萬9,989元 ②110年11月21日16時16分匯款4萬9,989元  張巧鈴與朱惠欣於110年11月21日16時24分、16時26分、16時28分、16時29分、16時31分、16時32分、16時34分、16時37分共提領11萬7,000元  王國樺犯三人以上共同詐欺取財罪，處有期徒刑陸月。    000-00000000000000 (詹羽庭之中華郵政帳戶) 110年11月21日17時27分匯款2萬9,989元 張巧鈴與朱惠欣於110年11月21日17時41分提領6萬元  2 白純菁 （提告） 詐欺集團成員於110年11月21日16時57分許起，冒充君悅飯店人員以電話聯絡白純菁，佯稱先前購買餐券時設定錯誤等語，致白純菁陷於錯誤，依指示分別於右列時間匯款。 000-00000000000000 (詹羽庭之中華郵政帳戶) 110年11月21日17時32分匯款4萬5,678元 張巧鈴與朱惠欣於110年11月21日17時41分、17時42分提領6萬元、6萬元 王國樺犯三人以上共同詐欺取財罪，處有期徒刑陸月。    000-00000000000000 （詹美麗之中華郵政帳戶） 110年11月21日18時44分匯款4萬1,980元 張巧鈴與朱惠欣於110年11月21日18時53分、18時56分、18時46分提領1萬5,000元、2萬5,000元、4萬5,000元  3 黃緯婷 （提告） 詐欺集團成員於110年11月21日16時50分許起，冒充君悅飯店人員以電話聯絡黃緯婷，佯稱其信用卡誤刷，需依指示取消交易等語，致黃緯婷陷於錯誤，依指示分別於右列時間匯款。 000-00000000000000 (詹羽庭之中華郵政帳戶) 110年11月21日17時34分匯款4萬9,986元（不含手續費）  張巧鈴與朱惠欣於110年11月21日17時43分、17時42分提領5,000元、6萬元 王國樺犯三人以上共同詐欺取財罪，處有期徒刑陸月。 4 洪浩鈞 詐欺集團成員於110年11月21日16時59分許起，冒充君悅飯店人員以電話聯絡洪浩鈞，佯稱飯店電腦遭駭客入侵，導致重複訂購餐券等語，致洪鈞浩陷於錯誤，依指示分別於右列時間匯款。 000-00000000000000 (詹羽庭之中華郵政帳戶) 110年11月21日17時48分匯款2萬5,018元 張巧鈴與朱惠欣於110年11月21日17時56分提領2萬5,000元 王國樺犯三人以上共同詐欺取財罪，處有期徒刑陸月。    000-00000000000000 （詹美麗之中華郵政帳戶） 110年11月21日18時35分匯款4萬2,989元 張巧鈴與朱惠欣於110年11月21日18時46分提領4萬5,000元  5 郭籍文 詐欺集團成員於110年11月21日18時13分許起，冒充君悅飯店人員以電話聯絡郭籍文，佯稱飯店電腦遭駭客入侵，導致重複訂購餐券等語，致郭籍文陷於錯誤，依指示分別於右列時間匯款。 000-00000000000000 （詹美麗之中華郵政帳戶） 110年11月21日19時21分匯款4萬9,986元 張巧鈴與朱惠欣於110年11月21日19時34分、19時35分、19時36分、20時10分共提領5萬元 王國樺犯三人以上共同詐欺取財罪，處有期徒刑陸月。 6 陳鵬弘 詐欺集團成員於110年11月24日16時46分許起，冒充美福飯店人員以電話聯絡陳鵬弘，佯稱飯店人員疏失，導致重複訂購餐券等語，致陳鵬弘陷於錯誤，依指示分別於右列時間匯款。 000-00000000000000 （鄧佳萱之中華郵政帳戶） 110年11月24日17時14分匯款14萬9,986元 張巧鈴於110年11月24日17時42分、17時43分、17時44分共提領15萬元  王國樺犯三人以上共同詐欺取財罪，處有期徒刑陸月。 7 甘馨 （提告） 詐欺集團成員於110年11月24日20時8分許起，冒充美福飯店人員以電話聯絡甘馨，佯稱飯店人員疏失，導致重複訂購餐券等語，致甘馨陷於錯誤，依指示分別於右列時間匯款。 000-0000000000000 （鄧佳萱之合作金庫銀行帳戶） ①110年11月24日20時8分匯款4萬9,986元 ②110年10月24日20時10分匯款3萬9,017元 張巧鈴於110年11月24日20時21分、20時22分、20時24分、20時25分、20時28分共提領8萬8,000元 王國樺犯三人以上共同詐欺取財罪，處有期徒刑陸月。